【裁判字號】    99,再易,55
【裁判日期】    990917
【裁判案由】    損害賠償
【裁判全文】
 臺灣高等法院臺中分院民事判決  99年度再易字第55號
再審  原告  乙○○
訴訟代理人  吳文虎律師
再審  被告  甲○○
上列當事人間請求損害賠償事件，再審原告對於民國99年8月3日
本院99年度上字第163號確定判決提起再審之訴，本院判決如下
：
    主      文
再審之訴駁回。
再審訴訟費用由再審原告負擔。
    事實及理由
一、本件再審原告主張：再審原告與再審被告係夫妻關係，再審
    被告前於民國97年1月29日因腦部中風在台中市中山醫學大
    學附設醫院（下稱中山醫大附醫）治療，乃將其所有事務委
    託再審原告代理處理，並將所申設之合作金庫商業銀行（下
    稱合庫）中權分行第0000000000000號帳戶之存摺、金融卡
    、印鑑及行動電話等物委由再審原告保管使用。該帳戶內原
    有存款新台幣（下同）2,040,885元，再審原告為代理行為
    方便之原因，遂於同年2月19日將其中之2,000,000元轉入再
    審原告於合庫西台中分行所開設之第0000000000000號帳戶
    （下稱系爭帳戶）。惟再審被告認為其已於同年2月17日委
    託其胞兄、姐夫等人至再審原告住處表示終止代理權，乃再
    審原告竟於前揭時日將其帳戶內2,000,000元提領轉入再審
    原告所設立之系爭帳戶內，已構成刑法之偽造文書犯行，並
    起訴請求再審原告應負侵權行為損害賠償責任。原確定判決
    認定再審原告確有將前開2,000,000元轉入再審原告之系爭
    帳戶內，但亦認定該等款項轉入再審原告帳戶後，再審原告
    已為再審被告支付醫藥費等562,168元，致再審被告受有損
    害1,437,832元，而判命再審原告應賠償再審被告1,437,832
    元確定。然該2,000,000元款項轉入再審原告系爭帳戶後，
    再審原告另有為再審被告支付房貸及再審被告中風前之卡費
    30,000元，該等房貸及卡費亦均由系爭帳戶支出，再審被告
    並未受到損害，此等款項再為扣除後，再審原告自不必負賠
    償之責，自可減輕再審原告之負擔，有系爭帳戶之存摺交易
    明細資料可稽。此項證物若經斟酌後，可對再審原告為較有
    利之裁判，惟原確定判決並未對該項證物為斟酌，爰依民事
    訴訟法第496條第1項第13款之規定，提起本件再審之訴。並
    聲明：(1)本院99年度上字第163號確定判決不利於再審原告
    部分廢棄；(2)上開廢棄部分，駁回再審被告前訴訟程序第一
    審之訴。
二、再審被告方面：本件不經言詞辯論而為判決，未通知再審被
    告，故無再審被告之任何聲明及陳述。
三、查再審原告係於99年8月10日收受本院99年度上字第163號民
    事確定判決，此有送達證書附於該民事卷可憑，是再審原告
    於99年9月9日具狀向本院提起本件再審之訴，自未逾民事訴
    訟法第500條第1項所定30日之不變期間，合先敘明。
四、惟按，民事訴訟法第496條第1項第13款所謂當事人發現未經
    斟酌之證物或得使用該證物，係指前訴訟程序事實審之言詞
    辯論終結前已存在之證物，因當事人不知有此，致未經斟酌
    ，現始知之；或雖知有此而不能使用，現始得始用者而言，
    最高法院29年上字第1005號及32年上字第1247號判例參照。
    準此可知，倘於前訴訟程序事實審言詞辯論終結前已經提出
    之證物，即無所謂發現未經斟酌證物之可言。查再審原告固
    主張發現未經斟酌之證物即系爭帳戶之存摺交易明細資料，
    而執之為本件再審之事由，然再審原告於前訴訟程序業已提
    出該項證物（見本院99年度上字第163號民事卷第2宗第34至
    38頁），自與發現未經斟酌之證物，得依民事訴訟法第496
    條第1項第13款提起再審之訴之規定不合。
五、按再審之訴，顯無再審理由者，得不經言詞辯論，以判決駁
    回之，民事訴訟法第502條第2項定有明文。查再審原告執系
    爭帳戶存摺交易明細資料此項證物提起本件再審之訴，既顯
    無理由，爰不經言詞辯論，逕以判決駁回本件再審之訴。
六、據上論結，本件再審原告之訴為無理由，依民事訴訟法第50
    2條第2項、第78條，判決如主文。
中    華    民    國    99    年    9     月    17    日
                民事第四庭    審判長法  官   陳蘇宗
                                    法  官   張浴美
                                    法  官   吳美蒼
以上正本係照原本作成。
不得上訴。
                                    書記官  高麗淇
中    華    民    國    99    年    9     月    20    日
                                                      Ｖ

司法院資訊處製作；財團法人民間司法改革基金會備份。
